Config:
  hfst:
    Gen: ../../../src/generator-gt-norm.hfst
    Morph: ../../../src/analyser-gt-norm.hfst
  xerox:
    Gen: ../../../src/generator-gt-norm.xfst
    Morph: ../../../src/analyser-gt-norm.xfst
    App: lookup

Tests:

  Verb - kyáambda ín - ENGLISH : # CLASS_IN_STEM_2

     kyáambda ín+V+Interr+Past: kyáambda éenaa
     kyáambda ín+V+Indir+Past: kyáambda éenaan
     kyáambda ín+V+Rel+Evid: kyáambda éenaas
     kyáambda ín+V+Past+NonFact: kyáambda éenaa.ang
     kyáambda ín+V+Cert+Pres: kyáambda éenʼahlanggang
     kyáambda ín+V+Cert+Past: kyáambda éenʼahlanggan
     kyáambda ín+V+Cert+Past+Hab: kyáambda éenʼahlanggiinii
     kyáambda ín+V+Cert+Rel: kyáambda éenʼahlans
     kyáambda ín+V+Ints+Past: kyáambda éenaaʼahlang
     kyáambda ín+V+Cont: kyáambda éenaaʼahlanggaa
     kyáambda ín+V+Ctfact+Pres: kyáambda éenaaʼahlanggang
     kyáambda ín+V+Rflx: kyáambda éenʼahl

